臺灣板橋地方法院民事判決　　　　　　　94年度簡上字第28號
上　訴　人　關渡大國第一期公寓大廈管理委員會
法定代理人　乙○○
訴訟代理人　劉韋德律師
被上訴人　　環茂保全股份有限公司
法定代理人　甲○○
訴訟代理人　黃良池律師
上列當事人間請求給付服務費事件，上訴人對於中華民國93年11
月18日臺灣板橋地方法院板橋簡易庭93年度板簡字第1773號第一
審判決提起上訴，經本院於94年7月13日言詞辯論終結，判決如
下：
    主  文
原判決關於命上訴人給付遲延利息部分，於超過自民國九十三年
九月二日起至清償日止，按年息百分之五計算之部分，及該部份
假執行之宣告，暨訴訟費用之裁判均廢棄。
上開廢棄部分，被上訴人在第一審簡易之訴及其假執行之聲請均
駁回。
其餘上訴駁回。
第一、二審訴訟費用由上訴人負擔。
    事實及理由
一、被上訴人起訴主張上訴人與訴外人關渡大國第二期公寓大廈
    管理委員會共同於民國91年10月31日與被上訴人簽訂委託駐
    衛管理服務契書，委託被上訴人就位於台北縣淡水鎮○○路
    33巷12號B1之「關渡大國第一期、第二期」社區，提供駐衛
    管理服務，合約之有效期間至92年10月31日止，服務費用每
    月新台幣（下同）141,750 元（原合約每月為180,000 元，
    因自同年6 月1 日起減少總幹事一名金額38,250元）。詎被
    上訴人提供駐管服務即將屆滿1 年之際，上訴人竟於92年9
    月間，以莫須有之理由，要求被上訴人終止合約，上訴人雖
    可同意，惟關渡大國第二期公寓大廈管理委員會則不同意上
    訴人片面提前終止契約之要求，並要求被上訴人應依原服務
    契約書確實履行，否則要對被上訴人採取法律索賠行為，被
    上訴人當時即已口頭向上訴人說明合約不能終止，並繼續提
    供服務至92年10月31日。又因上訴人與關渡大國第二期公寓
    大廈管理委員會係共同與被上訴人簽訂1 份駐衛管理服務合
    約，且上訴人與關渡大國第二期社區○○○○○道等哨所相
    互重疊，故駐衛管理合約，在性質上係屬不可分，上訴人之
    終止契約並不合法，被上訴人既已依約履行，自得向上訴人
    請求給付管理費及其法定遲延利息。並聲明：(一)上訴人應給
    付被上訴人141,750 元及自起訴狀繕本送達翌日起至清償日
    止，按年息百分之五計算之利息。(二)願供擔保請准宣告假執
    行。原審為被上訴人勝訴之判決，並依職權宣告假執行，上
    訴人不服提起上訴，被上訴人並聲明：請求駁回上訴。
二、上訴人則以：
    (一)兩造所簽訂之系爭服務契約，係約定由被上訴人為上訴人
      及關渡大國第二期公寓大廈管理委員會提供社區駐衛管理
      服務，惟因簽約後，被上訴人實際執勤人員服務態度不佳
      ，且於92年8 月間因執勤疏失，致非社區兒童入內玩耍受
      傷，且又未嚴格管制人員出入，致非社區人員進入社區，
      與社區住戶發生衝突，經各住戶反應，決定要求更換服務
      公司，上訴人遂於92年9 月1 日致函上訴人要求終止服務
      合約，經被上訴人回函，亦表示願意終止雙方之契約，並
      表示願意全力配合之意，復表示對原已派駐之人員另有安
      排等旨，被上訴人之函件並以副本知會關渡大國第二期公
      寓大廈管理委員會，顯見被上訴人對系爭契約係以各別方
      式處理，故兩造之系爭契約已因合意終止而失其效力，被
      上訴人自不得再據以向上訴人請求給付服務費。
    (二)第查，上訴人與關渡大國第二期社區，本即為不同之社區
      ，雖中庭有部分開放空間，然各社區有完全互為獨立之建
      築物，在財務、總務、管理等方面均不隸屬，兩社區本即
      可各自委託保全公司服務（目前狀況即是），而上訴人依
      規定向被上訴人表示終止契約，亦經上訴人表示同意終止
      ，且如雙方契約已因合意終止，並不會對關渡大國第二期
      社區產生任何不利益，因此民法第263 條準用第258 條之
      立法保護共同契約人之目的，於本案應無適用。退一步言
      ，縱前揭法律規定於本件仍有適用，惟上訴人因信賴被上
      訴人同意終止契約之意思表示，進而另委請他家保全公司
      服務，並支付報酬。現被上訴人竟出爾反爾，先合意終止
      契約在先，復請求給付92年10月份之服務報酬在後，實與
      民法第148 條第2項 之誠信原則有違，應認其請求權應受
      限制。
    (三)又查，依被上訴人92年茂業三字第004 號函表示：自合約
      終止之日起，被上訴人對原已派駐之人員另有安排等旨，
      如上訴人須留任，須取得被上訴人書面認可等語，被上訴
      人既對派駐人員均已另行安排工作，自無可能再續行提供
      上訴人社區服務。且上訴人接獲被上訴人回函得悉其已同
      意終止契約，即緊急進行招標，並自92年10月1 日起招聘
      訴外人福泰保全股份有限公司（下稱福泰保全公司）服務
      ，被上訴人亦自92年9 月31日起，即未再提供上訴人社區
      任何服務。依據福泰保全公司所出具之服務證明書及勤務
      記事簿，其上均已詳細記載其所提供之各項服務內容，包
      含發送信件、社區巡邏等，上訴人亦有提出執勤照片為證
      ，確已可證明自92年10月1 日起，關於上訴人社區之服務
      工作已由福泰保全公司接手。
    (四)再查，原審引用被上訴人所提出之巡邏紀錄、勤務日誌、
      送貨、郵件登記簿等資料，作為認定被上訴人確有提供服
      務之心證。惟該等資料形式及內容以觀，均係被上訴人所
      自行製作，根本未經上訴人確認，被上訴人究竟有無提供
      服務，並無從由該等資料得知，原審認定被上訴人有繼續
      提供服務至92年10月31日，實有未當。原審另依被上訴人
      所提供之資料，因其上有交接掛號信件、設備、周子筠
      585 元、翁承廉459 元等，且有福泰保全公司保全員承接
      人丁○○等記載，即認定被上訴人確有繼續提供服務之事
      實。惟查，前開資料根本不足為被上訴人確有提供服務之
      認定，有如前述，退步言，縱確有該等事實，到底信件是
      否為上訴人社區之信件，周子筠、翁承廉究為上訴人社區
      或第二期社區之住戶，亦未見被上訴人提出證明，因此原
      審遽憑該資料，即認定被上訴人有繼續提供服務，顯有不
      當。至於該等資料上雖有福泰保全公司劉承歡之簽名，但
      因證人劉承歡經傳訊未到，被上訴人亦未證明該等簽名確
      為劉承歡所為，故其證據力亦有可疑，實不足得為認定確
      有交接之事實。且依據福泰保全公司警衛勤務記事簿92年
      9 月30日上之記載「19.30 （新哨），今日來交接，過程
      雖有不順，但還算和諧‧‧‧」，則9 月30日既已交接，
      10 月31 日如何可能有交接一次，且原審對於上訴人所提
      出之前揭證據何以不採，復未說明原因，實難令人信服。
    等語資為抗辯。原審為被上訴人勝訴之判決，上訴人不服提
    起上訴，並聲明：(一)原判決廢棄。(二)被上訴人在第一審之訴
    及假執行之聲請均駁回。
三、兩造於本院94年4 月29日準備程序期日整理不爭執之事實為
    ：
    上訴人及關渡大國第二期公寓大廈管理委員會於91年10月31
    日與被上訴人簽訂委託綜合駐衛管理服務契約書，約定由被
    上訴人提供駐衛管理服務，期間自91年10月31日24時起至92
    年10月31日止，於契約書第7 條第3 項並約定委託期間任何
    一方因故終止契約應於1 個月前以書面通知他方，並上訴人
    於92年9 月1 日函知被上訴人終止上開管理服務契約。
四、兩造於本院94年4月8日準備程序期日整理之爭點為：
    (一)上訴人主張系爭駐衛管理服務契約業於92年9 月30日終止
      是否有據？
      1.上訴人主張依系爭契約第7 條第3 項之約定而終止契約
        ，是否合於契約之約定？
      2.上訴人未與關渡大國第二期公寓大廈管委會共同為終止
        契約之意思表示其終止是否合法？
      3.系爭契約終止日期究為92年9 月30日或系92年10月1 日
        ？
    (二)如上訴人終止契約之意思表示於法不合，則被上訴人是否
      有於92年10月1 日起至同年月31日止為上訴人執行駐衛管
      理服務之事實？
五、關於「(一)上訴人主張系爭駐衛管理服務契約業於92年9 月30
    日終止是否有據？」之爭點部分：
    (一)查被上訴人主張上訴人與關渡大國第二期公寓大廈管理委
      員會共同於91年10月31日與其簽訂委託駐衛管理服務契書
      ，委託被上訴人就位於台北縣淡水鎮○○路33巷12號B1之
      「關渡大國第一期、第二期」社區，提供駐衛管理服務，
      合約之有效期間至92年10月31日止，服務費用每月
      141,750 元，並於契約書第7 條第3 項並約定委託期間任
      何一方因故終止契約應於1 個月前以書面通知他方之事實
      ，業據其提出委託綜合衛管服務契約書之影本1 件附於台
      灣士林地方法院士林簡易庭93年度士簡字第764 號卷第
      10至15頁為證，並為上訴人所不爭執。而上訴人有於92年
      9 月1 日致函被上訴人表明自92年10月1 日起終止服務合
      約，經被上訴人於同年月3 日收受等情，業據上訴人提出
      其於92年9 月1 日所發第920901號函、被上訴人92年9 月
      9 日茂業三字第004 號函之影本各1 件附於原審卷第20至
      21頁可憑，則上訴人主張其得依系爭合約第7 條第3項 之
      約定，行使終止權，應屬有據。至於上訴人以上開92年9
      月1 日信函表明自92年10月1 日起終止系爭契約，顯與約
      定應於1 個月前通知他方之期間條件不符，惟此應僅生系
      爭契約應於被上訴人受通知後1 個月始生終止效力，應不
      影響該終止權業已合法行使之認定。是被上訴人抗辯上訴
      人終止契約之意思表示，未於一個月前為通知，應不生終
      止效力，不足採取。
    (二)又查，按契約終止權之行使，依民法第263 條準用同法第
      258 條之規定，應向他方當事人以意思表示為之。契約當
      事人之一方有數人者，該意思表示，應由其全體或向其全
      體為之，此為終止權行使之不可分性。倘契約當事人有數
      人，而僅由一人或向一人為終止契約之意思表示，自難謂
      已生終止契約之效力（最高法院64年度台上字第2294號判
      例意旨參照）。此即所謂契約解除權或終止權行使不可分
      原則。蓋於契約如屬可分，當事人僅就契約之一部解除或
      終止契約者，其未經解除或終止之部分，仍屬有效，又倘
      數人負同一債務或有同一債權而其給付為可分者，各當事
      人就其分擔或分受之部分，亦得受解除或終止、或為解除
      或終止之意思表示，如此當事人間之法律關係勢將趨於複
      雜，契約當事人之一方有數人者，其締約趣旨原即預期發
      生多數當事人之契約關係，如解除權或終止權之行使為可
      分，與當事人之真意即有違背，此即民法第258 條第2 項
      規定所由設。惟此項規定，既非基於公益上理由，當事人
      當可依特約排除其適用。又在可分之債，倘若數當事人與
      他方當事人間之權利義務，均可明確區分者，當可認為以
      特約排除解除權或終止權行使不可分原則之適用（參見孫
      森焱著，新版民法債編總論下冊，第760-761 頁）。故於
      當事人未以特約排除解除權或終止權行使不可分原則之適
      用者，僅於可分之債，且數當事人與他方當事人間之權利
      義務，均可明確區分者，始得解釋當事人有以特約排除解
      除權或終止權行使不可分原則之適用之意。是本件首應審
      究者為，上訴人及關渡大國第二期公寓大廈管理委員會共
      同與被上訴人所訂立之契約，是否為可分之債？當事人間
      之權利義務，是否均可明確區分？而得排除終止權行使不
      可分原則之適用？經查
      1.上訴人與關渡大國第二期社區管理委員會於91年10月31
        日，共同與被上訴人簽訂之委託綜合駐衛管理服務契約
        ，於契約書第8 條第1 項約定「甲方（按指上訴人與關
        渡大國第二期社區）應支付乙方服務費用：(一)關渡大國
        第一期每月183,750 元整（含稅）、(二)關渡大國第二期
        每月141,750 元整（含稅）‧‧‧」等語，就上訴人與
        關渡大國第二期公寓大廈管理委員會對被上訴人應給付
        之服務費用雖屬可分，但上訴人與關渡大國第二期社區
        分列東西區之位置，2 個社區之中庭出入口及車道均屬
        同一等情，業據證人即關渡大國第2 期公寓大廈管理委
        員會總幹事黃潭禧於原審93年10月7 日言詞辯論期日到
        場證述明確。而依系爭駐衛保全契約書第2 條：「甲方
        委託保全服務之標的物：一、名稱：關渡大國一、二期
        。二、地址：淡水鎮○○○○路三一號」、第4 條：「
        保全服務內容：一、受甲方之要求或指示，執行門禁管
        制，對訪客、施工及送貨人員進出予以登記。二、受甲
        方之要求或指示，執行管制車輛進出，必要時並予登記
        。三、防盜、防火、防災之建議，若有意外事故或發現
        盜賊入侵或暴行發生，即報告警察機關及甲方，並予監
        視，設法阻止或減輕災害擴大。四、其他經共同協議事
        項，如應甲方之要求或指示執行標的物之防災、防盜、
        防火安全措施等。五、甲方要求或指示乙方所為之各項
        服務內容，須在保全業法及公寓大廈管理條例與其他施
        行細則許可之範圍內。」、第5 條「派駐甲方社區之服
        務人員由乙方提供，並由乙方負責調度，於管理服務期
        間，受甲方之指導監督，若有人員異動時，乙方應盡量
        於3 日前通知甲方。其編組服務時間如下：一、由乙方
        提供駐衛保全員9 人。二、由乙方提供駐衛關渡大國第
        一期服務中心總幹事1 人。三、執勤時間：(一)總幹事每
        日下午1300至2100值勤，週休1 日及未調移之節慶日休
        假。(二)大門哨：每日24小時單哨配置，按班表分班輪勤
        。(三)車道哨：每日24小時單哨配置，按班表分班輪勤。
        (四)後門哨：每日24小時單哨配置，按班表分班輪勤。(五)
        巡邏哨：由後門哨負責執行，每日時段1000 、1500 、
        2130（步巡）、2400（電子巡更刷卡）、0400 （電 子
        巡更刷卡）巡邏完畢後返回哨所繼續值勤。」之約定，
        被上訴人所提供服務之內容，並無法明確區分何者係為
        上訴人，何者係為關渡大國第二期社區，即被上訴人為
        本件保全管理服務時，除社區內之巡邏外，無論是車道
        上車輛進出之管制、中庭人員進出之管制、訪客之出入
        及郵件之登記收受等，均因二個社區具有共同之中庭及
        車道出入口而無法明確區隔受服務之對象。是兩造間之
        系爭駐衛管理契約，顯非可分之債，就被上訴人應提供
        服務之對象，亦無法為明確之區分。而上訴人之與關渡
        大國第二期公寓大廈管理委員會共同與被上訴人簽訂系
        爭契約，應即係著眼於2 個社區服務標的具有共通性及
        便利性，始願共同與被上訴人簽約，於契約中又未有排
        除解除權或終止權行使不可分原則適用之約定，則上訴
        人未與關渡大國第二期社區管理委員會共同為終止契約
        之意思表示，於法即有未合，自不生終止契約之效力。
        上訴人抗辯民法第263 條準用同法第258 條之規定，於
        本件應無適用云云，容有誤會，不足採取。
      2.上訴人雖又抗辯上訴人曾以信函就其所為終止契約之意
        思表示表示同意，並以副本通知關渡大國第二期公寓大
        廈管理委員會，顯已合意終止該與其間之契約關係等語
        。惟系爭契約並非可分之債，被上訴人、上訴人及關渡
        大國第二期公寓大廈管理委員會等當事人間之權利義務
        ，亦非可明確區分，上訴人並無單獨終止契約之權利，
        有如前述，則其所為終止契約之意思表示應不生效力，
        被上訴人是否同意該終止契約之意思表示，均不因而使
        系爭契約向後失其效力。況且，系爭契約，既非可分之
        債，上訴人及關渡大國第二期公寓大廈管理委員會與被
        上訴人間之權利義務，均非可明確區分者，亦無從由兩
        造以合意終止部分契約。
    (三)綜上，系爭契約並非可分之債，被上訴人、上訴人及關渡
      大國第二期公寓大廈管理委員會等當事人間之權利義務，
      均非可明確區分，上訴人並無單獨終止契約之權利，有如
      前述，則上訴人單獨對被上訴人為終止契約之意思表示，
      於法即有未合，則被上訴人之同意終止，應亦不生使系爭
      契約因合意終止而消滅之效力。又兩造間之契約關係既未
      終止，則兩造其餘關於「3.系爭契約終止日期究為92年9
      月30日或係92年10月1 日？」之爭點，即無再予審究之必
      要，附此敘明。
六、「關於(二)如上訴人終止契約之意思表示於法不合，則被上訴
    人是否有於92年10月1 日至同年月31日止為上訴人執行駐衛
    管理服務之事實？」之爭點部分：
    (一)查被上訴人主張其自92年10月1 日起至同年月31日止，仍
      有繼續依系爭契約為上訴人及關渡大國第二期公寓大廈管
      理委員會提供服務之事實，業據其提出記載自92年10月1
      日起至同年月31日止之電子巡邏紀錄、車道哨及大門哨駐
      區勤務日誌、駐區訪客、施工、送貨登記表、郵件登記簿
      之影本各1 份附於原審卷第30-135頁為證，並據證人即關
      渡大國第二期公寓大廈管理委員會總幹事黃潭禧於原審到
      場證稱：被上訴人確於92年10月份仍繼續依契約之約定服
      務，服務之範圍包含上訴人社區與關渡大國第二期社區，
      服務內容則與先前均相同，主要服務內容為車道的管制、
      中庭人員管制、巡邏及郵件收受等語（見原審卷第28 頁
      ，93年10月7 日言詞辯論筆錄）、證人即當時任職福泰保
      全公司於上訴人社區服務之丙○○於本院準備程序期日到
      場結證「我曾經與被上訴人環茂保全股份有限公司保全人
      員在一期的哨所共同執勤，我們在92年10月份那個月都是
      共同執勤。之後才是我們福泰執勤。我現在回想我們福泰
      只有執我繪的簡圖一期與二期哨所這兩個位置。其他的哨
      所都不是我們福泰執的。二期的哨所比較大，在我服務的
      期間一直都是2 家保全一起輪值。」、「我簡圖上繪的哨
      所，一期那個是固定哨駐衛不能離開，二期那個是機動哨
      ，負責分送信件與巡邏。在92年10月我跟被上訴人環茂保
      全股份有限公司的人員一起輪值時我們是互相支援。因為
      福泰保全剛進駐有些事情不太瞭解要請教被上訴人環茂保
      全股份有限公司。」等詞（見本院94年4 月29日準備程序
      筆錄）明確，而被上訴人所提之前開巡邏紀錄、車道哨及
      大門哨駐區勤務日誌、訪客、施工、送貨登記表、郵件登
      記簿等，其內容亦均詳載自92年10月1 日至同年月31日間
      ，其於上訴人及關渡大國第二期社區執行巡邏之時間地點
      、郵件收受、訪客之登記及其他服務之情形，且均含被告
      社區之管理及服務在內。另前開被上訴人所提之駐區勤務
      日誌（原審卷第30頁），於92年10月31日之日誌，並載稱
      ：交接掛號信件及設備予福泰保全公司等語，所附清單則
      列載工期信件18件、包裏14件、寄放錢財周子筠585 元、
      翁承廉459 元，電話銅板6 元，交接人：高志堅10月31日
      ，承接人：丁○○10月31日等情，而丁○○係福泰保全公
      司職員，此為上訴人所不爭執，丁○○於92年10月31 日
      既自被上訴人處承接被上訴人所交接之物件，由是益證，
      被上訴人主張伊繼續提供服務至92年10月31日始交接予福
      泰保全公司等情，實堪採信。
    (二)上訴人雖抗辯被上訴人所提出之上開巡邏紀錄、勤務日誌
      、送貨、郵件登記簿等資料，均係被上訴人所自行製作，
      未經上訴人確認，實不得資為被上訴人有繼續提供服務之
      認定等語。惟觀諸上開巡邏資料、勤務日誌、送貨、郵件
      登記簿等資料，其內容均詳載自92年10月1 日至同年月31
      日間，被上訴人於上訴人及關渡大國第二期社區執行巡邏
      之時間地點、郵件收受、訪客之登記及其他服務之具體情
      形，已不可能臨訟杜撰而偽造；且經本院將上開郵件登記
      簿提示與證人丙○○確認，其亦證稱「該郵件登記簿是當
      時使用的沒錯，但是不是我們福泰的格式，應該是被上訴
      人環茂保全股份有限公司當時使用的。」等語明確（本院
      94年4 月29日準備程序筆錄，本院卷第55頁）。又上訴人
      與關渡大國第二期社區，均裝置有電子設備，保全公司之
      人員會定時至各定點以電子感應設備感應（即電子簽到簿
      ），所感應之資料均會即時輸入電腦，保全公司再於每月
      將當月報表備份送至社區，故由該電子巡邏紀錄之內容，
      應可判斷被上訴人是否有繼續提供服務，此亦據上訴人陳
      明，上訴人並據以聲請本院調取該電子巡邏紀錄（見本院
      卷第16頁上訴人93年12月31日民事補充上訴理由第6 頁）
      以認明被上訴人是否有繼續提供服務之事實，嗣經被上訴
      人表明該電子巡邏紀錄業經其於原審提出後，上訴人亦陳
      明對該電子巡邏紀錄之真正不爭執（見本院94年4 月29
      日準備程序筆錄，本院卷第57頁），則其嗣後再抗辯該電
      子巡邏紀錄係被上訴人片面製作，未經其確認云云，委難
      採取。而依該電子巡邏紀錄所載，被上訴人自92年10月1
      日起至同年月31日止，確仍有於上訴人社區執行巡邏之勤
      務。是上開電子巡邏紀錄、勤務日誌、送貨、郵件登記簿
      等文書，自均得資為裁判之基礎。
    (三)上訴人雖又抗辯被上訴人於92年10月1 日即與福泰保全公
      司進行交接，自不可能再於92年10月間繼續提供服務等語
      ，固據提出福泰保全公司所出具之證明書1 份、福泰保全
      公司勤務記事簿2 冊及舉證人張宏宇為證。惟依證人張宏
      宇於原審93年10月7 日言詞辯論期日到場證述：「92年10
      月1 日起就由新公司福泰保全公司來服務。於92年9 月30
      日晚上12時有與原告做點交」等語，與上開證明書記載「
      茲證明本公司於民國92年10月1 日起已與環茂保全公司完
      成各項設備交接‧‧‧」交接日期不符，且與福泰保全公
      司警衛勤務記事簿92年9 月30日上所記載「19.30 （新哨
      ），今日來交接，過程雖有不順，但還算和諧‧‧‧」之
      交接時間亦有出入，已難據資為確有辦理交接之認定。又
      縱認被上訴人於92年9 月30日確有與福泰全公司進行交接
      ，惟所交接之業務內容為何？係舊部分業務或全部業務進
      行交接？均未見上訴人再舉證以為證明。且依證人即福泰
      保全公司於92年10月派駐上訴人社區服勤之丙○○證述「
      我們在92年10月份那個月都是共同執勤」、「在92年10月
      我跟被上訴人環茂保全股份有限公司的人員一起輪值時我
      們是互相支援。因為福泰保全剛進駐有些事情不太瞭解要
      請教被上訴人環茂保全股份有限公司。」、「（被上訴人
      訴訟代理人：請鈞院提示原審卷第30頁與62頁頁問證人是
      否瞭解在92年10月31日福泰與被上訴人環茂保全股份有限
      公司有辦理交接？）我有聽說有作交接這件事情。62頁是
      夜班的交接，交接的原因應該是環茂要退出一期的駐衛工
      作。」等語（本院94年4 月29日準備程序筆錄，本院卷第
      55 頁）， 足見被上訴人於92年10月1 日起至同年月31日
      止確有與福泰保全公司人員共同為上訴人服勤，並相互支
      援，且於92年10月31日進行交接，是縱被上訴人有於92年
      9 月30日有與福泰保全公司進行交接，惟被上訴人既於92
      年10 月1日起至同年月31日止仍有與福泰保全公司人員共
      同為上訴人服務，並相互支援，且於92年10月31日進行交
      接，亦無從執之認定被上訴人自92年10月1 日起至同年月
      31日止未繼續為上訴人提供服務。是上訴人上開抗辯，亦
      不足採取。
    (四)上訴人另再抗辯其自92年10月1 日起，業已委由福泰保全
      公司提供服務，不可能再由被上訴人繼續提供服務云云，
      雖據其提出福泰保全公司所出具之管理費統一發票影本1
      件、照片3 幀、福泰公司之勤務記事簿等為證。惟本件係
      因上訴人誤認兩造所簽訂之系爭契約業於92年10月1 日終
      止，乃另行委任福泰保全公司自92年10月1 日起提供服務
      ，致生於92年10月間有被上訴人及福泰保全公司均分別為
      上訴人提供服務之情事，而被上訴人於92年10月1 日起至
      同年月31日止確有與福泰保全公司人員共同服勤，並相互
      支援，且於92年10月31日進行交接等情，亦據證人丙○○
      證述明確，有如前述，自難僅據福泰保全公司自92年10月
      1 日起有為上訴人服務之情事，即認被上訴人於同一期間
      未繼續為上訴人提供服務。
    (五)上訴人又以被上訴人既同意終止契約，上訴人因信賴被上
      訴人同意終止契約之意思表示，進而另委請福泰保全公司
      服務，並支付報酬。被上訴人竟出爾反爾，現又請求給付
      92年10月份之服務報酬，實與誠信原則有違，其請求權應
      受限制等語資為抗辯。惟本件係因關渡大國第二期公寓大
      廈管理委員會不同意終止契約，要求被上訴人依約履行，
      被上訴人乃就契約終止之不合法之情，向上訴人口頭表明
      ，並表示將繼續服務至92年10月31日止等情，業據被上訴
      人陳明，核與證人黃潭禧證稱：被上訴人確於92年10月份
      仍繼續依契約之約定服務，服務之範圍包含上訴人社區與
      關渡大國第二期社區，服務內容則與先前均相同等語、證
      人丙○○證述自92年10月1 日起至同年月31日止，被上訴
      人確有與福泰保全公司人員共同服勤，並相互支援勤務，
      且於92年10月31日進行交接等情相符，上訴人社區住戶就
      被上訴人有繼續為其服務之情，亦未加反對或異議，則被
      上訴人於依約提供服務後，請求上訴人給付報酬，核係屬
      權利之正當行使，並無何違背誠信原則之情事甚明。上訴
      人上開抗辯，容有誤會，不足採取。
七、綜上所述，系爭駐衛管理契約之給付並非可分之債，被上訴
    人、上訴人及關渡大國第二期公寓大廈管理委員會等當事人
    間之權利義務，亦非可明確區分，上訴人於92年9 月1 日單
    獨向被上訴人為終止契約之意思表示於法不合，自不生效力
    ，被上訴人之同意亦無由生合意終止之效果。而被上訴人既
    已依系爭契約之約定，於92年10月1 日起至同年月31日止為
    上訴人提供服務，則其依系爭契約之約定，請求上訴人給付
    服務費在141,750 元，及自93年9 月2 日（即起訴狀繕本送
    達翌日，原審誤為93年7 月31日）起至清償日止，按年息百
    分之五計算之利息之範圍內，為有理由，應予准許。逾上開
    範圍之請求，為無理由，應予駁回。至於被上訴人敗訴部分
    ，其假執行之聲請失所附麗，應併予駁回。原審就超過上開
    應准許部分，為上訴人敗訴之判決，並依職權為假執行之宣
    告，自有未洽。上訴意旨就此部分指摘原判決不當，求予廢
    棄改判，為有理由。至於上開應准許部分，原審判命上訴人
    給付，並為假執行之宣告，核無違誤，上訴意旨，就此部分
    ，仍執陳詞，指摘原判決不當，求予廢棄，為無理由，應駁
    回其上訴。
八、據上論結，本件上訴為一部有理由，一部無理由，依民事訴
    訟法第436條之1第3項、第450條、第449條第1項、第79條，
    判決如主文。
中　　華　　民　　國　　94　　年　　7 　　月　　27　　日
                  民事第三庭    審判長法　官　陳映如
                                      法　官　許月珍
                                      法　官　陳麗玲
以上正本證明與原本無異
不得上訴
中　　華　　民　　國　　94　　年　　7 　　月　　27　　日
                            書記官　顧嘉文
